臺灣橋頭地方法院刑事判決　
111年度金簡上字第69號
上  訴  人  
即  被  告  王思媛


選任辯護人  駱怡雯法扶律師
上列上訴人因被告違反洗錢防制法等案件，不服本院橋頭簡易庭
於中華民國111年4月29日111年度金簡字第23號所為第一審簡易
判決（聲請簡易判決處刑案號：臺灣橋頭地方檢察署110年度偵
字第8891號、110年度偵字第9148號、110年度偵字第9277號、11
0年度偵字第9954號、110年度偵字第9955號；移送併辦案號：同
上署110年度偵字第10714號、110年度偵字第10876號、110年度
偵字第11396號、110年度偵字第11426號、110年度偵字第12848
號、110年度偵字第14080號、110年度偵字第16118號、111年度
偵字第2716號、111年度偵字第2832號、臺灣桃園地方檢察署111
年度偵字第6491號）提起上訴暨檢察官移送併辦（案號：臺灣橋
頭地方檢察署111 年度偵字第16908號），本院管轄之第二審合
議庭判決如下：
    主  文
原判決撤銷。
王思媛幫助犯洗錢防制法第十四條第一項之洗錢罪，處有期徒刑
肆月，併科罰金新臺幣壹萬元，罰金如易服勞役，以新臺幣壹仟
元折算壹日。未扣案之犯罪所得新臺幣壹萬元沒收，於全部或一
部不能沒收或不宜執行沒收時，追徵其價額。
    事  實
一、王思媛可知悉一般人申請金融帳戶使用並無困難，而無故取
    得他人金融帳戶使用之行徑常與財產犯罪密切相關，且得預
    見將自己帳戶提供予不認識之他人使用，可能幫助掩飾、隱
    匿他人犯罪所得或幫助他人遂行詐欺取財犯行竟仍不違背其
    本意，基於幫助掩飾、隱匿特定犯罪所得之去向及幫助他人
    詐欺取財不確定故意，於民國110年4月13日之某日，自網路
    社群軟體Instagram、LINE加入楊萬生（檢察官另案偵辦）
    為好友，並得知每出租1個銀行帳戶，即可獲得每月報酬新
    臺幣（下同）5,000元之訊息後，遂與楊萬生聯繫交付帳戶
    事宜，並於110年4月22日1時許，在桃園市○○區○○○路000號
    之薑母鴨店外，將其所申辦之台新國際商業銀行帳戶帳號00
    000000000000號、元大銀行博愛分行帳戶帳號000000000000
    0000號之存摺、提款卡及密碼、網路銀行帳號及密碼，交付
    予楊萬生，並取得1萬元報酬，楊萬生旋即將上開2帳戶之存
    摺、提款卡及密碼、網路銀行帳號及密碼交付予詐欺集團成
    員，容任該人及其所屬詐騙集團使用上開2銀行帳戶存摺、
    提款卡及密碼、網路銀行帳號及密碼遂行犯罪及作為該詐騙
    集團成員掩飾、隱匿上開犯罪所得財物之去向及所在之用。
    該詐騙集團成員取得上開2銀行帳戶之存摺、提款卡及密碼
    、網路銀行帳號及密碼後，共同意圖為自己不法之所有，基
    於詐欺取財及洗錢之犯意聯絡，分別於附表編號1至30所示
    之詐騙時間，以附表編號1至30所示之詐騙方式，詐騙如附
    表編號1至30「告訴人（被害人）」欄所示之人，致渠等分
    別陷於錯誤，而於附表編號1至30所示之匯款時間，匯款如
    附表編號1至30所示之金額至附表編號1至30所示之帳戶內，
    旋遭該詐騙集團成員轉匯一空，而以此方式幫助該詐騙集團
    成員掩飾、隱匿上開犯罪所得財物之去向及所在。嗣因附表
    編號1 至30所示之人發覺有異而報警處理，始查知上情。
二、案經聶羽辰訴由臺北市政府警察局萬華分局報告、陳力維及
    李昕姮訴由花蓮縣警察局玉里分局報告、蔡昇來訴由新北市
    政府警察局中和分局報告、曾怡靜訴由臺北市政府警察局文
    山第二分局報告、戴子軒訴由金門縣警察局金城分局報告、
    胡雅萱訴由臺南市政府警察局麻豆分局報告、傅孝恩訴由臺
    北市政府警察局士林分局報告、徐敏瑄、廖籽育、魏誌賢訴
    由臺中市政府警察局豐原分局報告、蔡金贛訴由基隆市警察
    局第三分局報告、劉佳瑄訴由臺北市政府警察局文山第二分
    局報告、孫義翔訴由臺中市政府警察局太平分局報告、汪永
    平、童奕翔、呂岳蓉、游博盛、張嘉翔、張世鴻、蔡玉玲、
    余台安、徐敏瑄、陳頌儀、古謹慈、黃淑萍、楊竣富、溫芝
    筠訴由高雄市政府警察局左營分局報告、張志全、姚宇齊訴
    由苗栗縣警察局苗栗分局報告臺灣橋頭地方檢察署檢察官偵
    辦聲請簡易判決處刑兼與臺灣桃園地方檢察署移送併辦。
    理  由
壹、程序部分
    按被告以外之人於審判外之言詞或書面陳述，屬傳聞證據，
    原則上不得作為證據；惟按被告以外之人於審判外之陳述，
    雖不符刑事訴訟法第159條之1至第159條之4之規定，而經當
    事人於審判程序同意作為證據，法院審酌該言詞陳述或書面
    陳述作成時之情況，認為適當者，亦得為證據，刑事訴訟法
    第159條第1 項、第159條之5第1項分別定有明文。查本判決
    所引用屬於傳聞證據之部分，均已依法踐行調查證據程序，
    且檢察官、被告王思媛及其辯護人於本院審理時，均明示同
    意有證據能力（金簡上卷二第26頁），基於尊重當事人對於
    傳聞證據之處分權，及證據資料愈豐富愈有助於真實發現之
    理念，本院審酌該等證據作成時情況，並無違法取證之瑕疵
    ，且無顯不可信之情形，以之作為證據應屬適當，自均有證
    據能力。
貳、實體部分
一、訊據被告王思媛固不否認有於上揭時地，將其所申辦之上開
    2銀行帳戶之存摺、提款卡及密碼、網路銀行帳號及密碼交
    付提供予使用楊萬生使用，並取得1萬元之租借費用等事實
    ，惟矢口否認有何幫助詐欺及幫助洗錢之犯行，辯稱：楊萬
    生說因為當他的匯款限額滿了，要借用我的帳戶用來經營百
    家樂出金入金之使用云云（金簡上卷二第22頁至第24頁），
    經查：
　㈠上開不爭執事項，除經被告坦承不諱外，復經證人楊萬生於
    本院審理中證述屬實（金簡上卷二第169頁至第171頁），並
    據如附表告訴人（被害人）欄所示之人於警詢中指訴明確（
    警一卷第9至第12頁；警二卷第11頁至第17頁；併偵八卷第4
    3頁至第45頁；偵三卷第41頁至第43頁；警四卷第21頁至第2
    6頁；警二卷第67頁至第75頁；警五卷第2頁至第4頁；併警
    一卷第3頁至第4頁；併偵三卷第28頁至第31頁；併警三卷第
    5頁至第16頁；併警二卷第3頁至第5頁；併警四卷第66頁至
    第70頁；併警五卷第5頁至第8頁；併警六卷第55頁至第60頁
    、第83頁至第86頁、第127頁至第130頁、第171頁至第173頁
    、第207頁至第209頁、第233頁至第237頁、第257頁至第258
    頁、第277頁至第280頁、第321頁至第325頁、第353頁至第3
    58頁、第405頁至第406頁；併警七卷第39頁至第42頁、第89
    頁至第92頁；併警八卷第3頁至第10頁；併偵八卷第7頁至第
    13頁；併警九卷第10頁至第14頁），被告所申辦上開2個帳
    戶之客戶基本資料及交易明細（警二卷第135頁至第157頁；
    併偵八卷第129頁至第136頁）、被告所提供之對話紀錄、In
    stagram訊息翻拍照片與楊萬生Instagram帳號翻拍照片（併
    警六卷第15頁至第23頁；併偵八卷第174頁至第178頁；併警
    九卷第28頁；金簡上卷第179頁至第181頁、第185頁至第193
    頁）、監視器錄影畫面翻拍照片（併偵八卷第161頁至第173
    頁）及附表「證據出處欄」所示之非供述證據在卷可資佐證
    ，此部分事實，應先堪認定。　　
　㈡按刑法之故意犯，可分為直接故意與不確定故意，所謂不確
    定故意即指行為人對於構成犯罪之事實，預見其發生而其發
    生並不違反其本意，刑法第13條第2 項定有明文。是被告若
    對於他人可能以其所交付之金融機構帳戶，進行詐欺取財及
    洗錢之犯罪行為，已預見其發生而其發生並不違反其本意，
    自仍應負相關之罪責。另犯罪之動機，乃指行為人引發其外
    在行為之內在原因，與預見構成要件該當行為之故意應明確
    區分。亦即，行為人只須對構成要件該當行為有所預見，其
    行為即具有故意，至於行為人何以為該行為，則屬行為人之
    動機，與故意之成立與否無關。因此，如行為人對於他人極
    可能將其所交付之金融機構帳戶之存摺、提款卡及提款卡密
    碼等資料，供作詐欺取財及洗錢等犯罪行為之工具使用一事
    ，已有所預見，但仍抱持在所不惜或聽任該結果發生之心態
    ，而將帳戶資料交付他人，無論其交付之動機為何，均不妨
    礙其成立幫助詐欺取財及幫助一般洗錢之不確定故意。
　㈢證人楊萬生於本院審理時證稱：因為我室友有一個哥哥在收
    本子，用途是網路博奕的出金入金，所以有幫他作收本子的
    動作，所以那時候在網路上找到被告，剛好被告缺錢，我就
    跟他約時間、地點、和被告見面詳談，我與被告不熟交付帳
    戶時是第1次見面，我有給被告租借1本帳戶給被告5 千元的
    費用，我記得我有跟他說我是幫朋友收帳戶，但被告沒有問
    我朋友的背景，被告交付帳戶給我之後，我有叫他要把我們
    的對話記錄刪掉，被告有同意而且做刪除的動作，被告的帳
    戶只有配合2 天後戶頭就出事了等語（金簡上卷第169頁至
    第171頁、第173頁至第176頁），核與被告自陳有依楊萬生
    之要求刪除對話記錄等語相符（金簡上卷二第263頁），是
    被告與證人楊萬生僅有網路上聯繫之關係，首次見面即將其
    帳戶交付予其，於交付帳戶之時復未就楊萬生再行轉交之對
    象有所確認，且如該帳戶係使用於合法用途，被告實無配合
    將雙方有關交易帳戶過程之對話內容配合刪除，顯見被告已
    有為取得出借帳戶之報酬，主觀上認即便帳戶遭不法使用，
    亦不違其本意之放任心態。
　㈣再觀諸被告所提出其與楊萬生間之LINE對話記錄，被告於交
    付帳戶後，陸續傳送「生哥抱歉打擾一下，元大銀行怎麼一
    直撥打電話給我呢？」、「生哥元大又打電話來了耶」、「
    （楊萬生：你那隻已經沒有用了）已經結束了喔」、「（楊
    萬生：用兩天而已）好，哈哈哈那我可以罵他不要再打來了
    ，她真的很煩一直講」、「她超煩的」、「她說會結清裡面
    所有金額」、「她說因為有人報警」、「所以變警示戶」等
    訊息（金簡卷第189頁至第191頁），可知被告接續元大銀行
    來電後，即與楊萬生討論此事，經楊萬生告知被告所提供之
    元大銀行帳戶僅使用兩天即出事，被告對於此情並無任何驚
    訝之意，顯見被告事先對於帳戶可能遭到凍結之事已有所認
    知，再從被告就元大銀行人員所告知有人報警、其帳戶遭列
    為警示帳戶等事，抱持輕蔑之態度，更足見被告對於帳戶遭
    使用於不法用途亦不在乎之心態。
  ㈤又從現今大眾傳播媒體的宣導、政府為防範詐騙所為的政策
    推廣與相關金融機構隨處可見之詐騙防制標語來看，詐騙集
    團使用人頭帳戶作為實施詐欺犯罪的工具，已經是基本常識
    ，而依被告前述與楊萬生之互動過程，及其自陳高職肄業，
    交付帳戶前曾在飲料店工作了2、3年，亦曾從事1年餐廳內
    場工作等智識程度與工作經歷（金簡卷第203頁至第204頁）
    ，被告應可理解上開2帳戶等資料交付之後，該等帳戶脫離
    自身之掌控範圍，即存在有用來作為詐欺等犯罪工具的高度
    可能性，然被告於有此種認知之情形下，仍然將上開帳戶等
    資料交付予楊萬生，可見被告交付帳戶資料時的心態，僅是
    為達取得對方所應允之報酬，而就對方所稱帳戶用途之真偽
    、適法性認為只要無損其自身利益，其餘均漠不關心，而放
    任上開帳戶供對方使用，顯然有對本案帳戶可能被利用作為
    實行財產犯罪之工具也不在乎之心態，被告在主觀上應具有
    幫助詐欺取財之不確定故意。
  ㈥再按特定犯罪之正犯實行特定犯罪後，為掩飾、隱匿其犯罪
    所得財物之去向及所在，而令被害人將款項轉入其所持有、
    使用之他人金融帳戶，並由該特定犯罪正犯前往提領其犯罪
    所得款項得手，因已被提領而造成金流斷點，該當掩飾、隱
    匿之要件，該特定犯罪正犯自成立一般洗錢罪之正犯。又提
    供金融帳戶者主觀上如認識該帳戶可能作為對方收受、提領
    特定犯罪所得使用，對方提領後會產生遮斷金流以逃避國家
    追訴、處罰之效果，仍基於幫助之犯意，而提供該帳戶之提
    款卡及密碼，以利洗錢實行，仍可成立一般洗錢罪之幫助犯
    （最高法院刑事大法庭108 年度台上大字第3101號裁定可資
    參照）。本件被告提供上開2個帳戶等資料供詐騙集團成員
    使用後，該詐騙集團即向附表「告訴人（被害人）」欄所示
    之人施用詐術，進而為掩飾、隱匿其犯罪所得財物之所在、
    去向，令該等被害人將受騙款項分別匯入被告上開2個帳戶
    內，隨即轉匯一空，該犯罪所得即因該匯入、轉匯等行為形
    成金流斷點，致使檢、警單位事後難以查知其去向，該集團
    成員上開所為自該當掩飾、隱匿詐欺犯罪所得財物之洗錢行
    為，綜合被告上述互動過程與智識經驗，其對該詐騙集團成
    員持有其上開2帳戶之提款卡等資料，即可以之任意轉匯帳
    戶內款項等情應知之甚詳，當可預見詐騙集團成員一旦提領
    其帳戶內款項即可製造金流斷點，後續不易查明贓款流向，
    因而產生掩飾、隱匿詐欺犯罪所得去向以逃避國家追訴、處
    罰之效果，其竟率爾提供上開2個帳戶等資料，顯係容任該
    詐騙集團以其帳戶從事洗錢，而加以提供助力，主觀上有幫
    助洗錢之不確定故意甚明。
　㈦至被告之辯護人雖另為被告辯稱：被告交付帳戶給楊萬生之
    前，楊萬生確實有接受被告委託進行網路上面出入金博奕事
    務，被告與楊萬生間並非單純只有交付帳戶的作為，再依被
    告與楊萬生間之LINE對話擷圖，可從對話內容中知悉被告對
    於其所有的元大銀行帳戶僅使用2天即列為警示帳戶，非常
    驚訝，可見被告對於帳戶供不法使用的狀況不知悉等語（金
    簡上卷二第271頁）。依被告所提出之對話記錄，固可認被
    告確實曾委託楊萬生網路賭博下注（金簡卷第185頁至第186
    頁），然從前述被告依楊萬生之要求刪除收購帳戶間之對話
    記錄，即可知悉此部分對話記錄與收購帳戶間並無相關，被
    告始未經要求併予刪除，自無從為被告有利之認定，況被告
    知悉其所交付之元大銀行帳戶遭列為警示戶後，係以上述輕
    蔑態度以對，可認對於帳戶遭使用於不法用途已有所預見，
    主觀上有幫助詐欺取財及幫助洗錢之不確定故意均已說明如
    上，辯護人此部分主張，自不足採。
　㈧綜上，被告上開犯行事證明確，其犯行堪以認定，應依法論
    科。
二、論罪科刑及上訴論斷：
  ㈠按刑法上之幫助犯，係對於犯罪與正犯有共同之認識，而以
    幫助之意思，對於正犯資以助力，未參與實施犯罪構成要件
    之行為者而言（最高法院88年度台上字第1270號判決意旨參
    照）。查被告將上開2個帳戶等資料，交由詐騙集團成員用
    以作為收受詐欺所得財物及洗錢之犯罪工具，過程中並無證
    據證明被告有直接參與詐欺取財及洗錢之構成要件行為，充
    其量僅足認定係詐欺取財及一般洗錢罪構成要件以外之幫助
    行為，尚難遽認與實行詐欺取財及洗錢之詐騙集團成員間有
    犯意聯絡，自應認被告之行為僅止於幫助詐欺取財及幫助一
    般洗錢之犯意，而為詐欺取財罪及一般洗錢構成要件以外之
    行為。是核被告所為，係犯刑法第30條第1 項、第339 條第
    1 項之幫助詐欺取財罪，及刑法第30條第1 項、洗錢防制法
    第14條第1 項之幫助一般洗錢罪。
　㈡被告以一提供上開2個帳戶等資料之行為，幫助詐欺集團詐騙
    如附表各編號所示告訴人（被害人），係同種想像競合，又
    該行為同時觸犯上開2罪，為異種想像競合，應依刑法第55
    條規定，從一重以幫助一般洗錢罪處斷。至臺灣橋頭地方檢
    察署檢察官110年度偵字第10714號、110年度偵字第10876號
    、110年度偵字第11396號、110年度偵字第11426號、110年
    度偵字第12848號、110年度偵字第14080號、110年度偵字第
    16118號、111年度偵字第2716號、111年度偵字第2832號、1
    11 年度偵字第16908號、臺灣桃園地方檢察署檢察官111年
    度偵字第6491號移送併辦部分，與被告經聲請簡易判決處刑
    部分，具有想像競合犯之裁判上一罪關係，為聲請簡易判決
    效力所及，本院自得併予審理。
　㈢被告以幫助之意思，參與一般洗錢罪構成要件以外之行為，
    為幫助犯，應依刑法第30條第2 項規定，按正犯之刑減輕之
    。
  ㈣上訴論斷部分
　　原審判決認被告犯幫助洗錢罪證明確，並予論罪科刑，固非
    無見。惟被告提供上開帳戶資料，尚有附表編號30之告訴人
    受騙匯款至該帳戶，此部分經檢察官提起上訴後移送併辦，
    被告另於本案審理期間與被害人張嘉翔（附表編號19）達成
    和解，有111年10月14日聲請撤回告訴狀可參（金簡上二卷
    第145頁），原審均未及審酌於此，其認定事實之基礎與量
    刑之因子，已有變動，被告上訴求為無罪之諭知固無理由，
    然原判決有上開可議之處，屬無可維持，自應由本院予以撤
    銷改判。
　㈤爰以行為人之責任為基礎，審酌被告任意將金融帳戶提款卡
    、密碼提供予他人使用，幫助詐欺集團成員從事詐欺及洗錢
    犯行，使無辜民眾受騙而受有財產上損害，亦擾亂金融交易
    往來秩序，且因詐欺集團得藉此輕易隱匿犯罪所得，造成執
    法機關不易查緝犯罪行為人之真實身分，增加被害人求償上
    之困難，應予非難；復考量其犯罪之手段、被害人數共計30
    人、被害總金額共計277萬餘元等法益侵害程度，以及考量
    其犯後否認犯行與迄今僅與被害人張嘉翔達成和解等犯後態
    度，兼衡被告自陳為高職肄業之教育程度，現從事UBER外送
    員，月收入約2 萬至2 萬2 千元，與40歲的媽媽、70歲的阿
    嬤同住，家庭賴其工作維繫（金簡上卷二第270頁）等一切
    情狀，量處如主文所示第2項之刑，並諭知罰金易服勞役之
    折算標準。
　㈥辯護人雖為被告請求給予緩刑之宣告（金簡上卷二第272頁）
    ，惟法院對犯罪行為人宣告緩刑時，應考量犯罪行為人與被
    害人關係修復情形、該犯罪行為對於法益之侵害程度，倘犯
    罪行為人未能補償被害者所受損害，復無暫不執行刑罰為適
    當之情形，即不宜宣告緩刑，否則，不僅對被告不足生警惕
    之效，更無法反映被告犯行侵害法益之嚴重性，亦難以達到
    刑法應報、預防、教化之目的。本院審酌被告犯後否認犯行
    ，難認有真摯悔悟之心，且僅與被害人張嘉翔達成和解，而
    未能與其餘29名被害人達成和解或獲得諒解，亦難認被害人
    所受之損害有獲修復，因認本案以不宣告緩刑為適當。
　㈦沒收：
　　被告將上開2銀行帳戶之存摺、提款卡及密碼、網路銀行帳
    號及密碼交予楊萬生，並獲得1萬元之報酬乙節，業據被告
    於供述明確（金簡上卷二第22頁），是該1萬元為被告為本
    案犯行之犯罪所得，並未扣案，應依刑法第38條之1第1項、
    第3項規定宣告沒收，並於全部或一部不能沒收或不宜執行
    沒收時，追徵其價額。　　
據上論斷，第455條之1第1項、第3項、第369條第1項前段、第36
4條、第299條第1項前段，判決如主文。
本案經檢察官呂建興聲請簡易判決處刑、檢察官黃淑妤、顏郁
山、楊挺宏、王柏敦、謝長夏移送併辦，檢察官黃碧玉到庭執行
職務。
中　　華　　民　　國　　111 　年　　12　　月　　16　　日
                  刑事第一庭    審判長法　官  楊智守
　　　　　　　　　                    法  官  簡祥紋
　　　　　　　　　                    法  官  陳狄建
以上正本證明與原本無異。
不得上訴。
中　　華　　民　　國　　111 　年　　12　　月　　16　　日
　　　　　　　　　　　　　　　　　　　書記官　吳雅琪
　　　　　　　　　　　　　　　　　　　　　　　　
附錄本案論罪科刑法條：
洗錢防制法第2條
本法所稱洗錢，指下列行為：
一、意圖掩飾或隱匿特定犯罪所得來源，或使他人逃避刑事追訴
    ，而移轉或變更特定犯罪所得。
二、掩飾或隱匿特定犯罪所得之本質、來源、去向、所在、所有
    權、處分權或其他權益者。
三、收受、持有或使用他人之特定犯罪所得。
　　
洗錢防制法第14條
有第二條各款所列洗錢行為者，處7 年以下有期徒刑，併科新臺
幣5 百萬元以下罰金。
前項之未遂犯罰之。
前二項情形，不得科以超過其特定犯罪所定最重本刑之刑。

刑法第339條第1項
意圖為自己或第三人不法之所有，以詐術使人將本人或第三人之
物交付者，處5 年以下有期徒刑、拘役或科或併科50萬元以下罰
金。
附表：
編號 告訴人(被害人) 詐騙時間、方式 匯款時間 匯款金額（新臺幣） 匯入帳戶 證據出處 備註 1 聶羽辰 詐騙集團某成員於110年4月11日起，陸續使用某不詳交友軟體與聶羽辰聯繫，並向聶羽辰佯稱：可至網路「安達交易所」網頁上從事投資比特幣，但須依指示匯款繳交保證金云云，致聶羽辰陷於錯誤而陸續匯款。 110年4月27日14時27分許 3萬元 元大銀行帳戶 ①新北市政府警察局林口分局忠孝派出所受理詐騙帳戶通報警示簡便格式表（警一卷第39頁） ②新北市政府警察局林口分局忠孝派出所金融機構聯防機制通報單（警一卷第40頁） ③新北市政府警察局林口分局忠孝派出所受理各類案件紀錄表（警一卷第32頁） ④新北市政府警察局林口分局忠孝派出所受（處）理案件證明單（警一卷第31頁） ⑤轉帳明細翻拍照片（警一卷第38頁） ⑥「安達交易所」網頁翻拍照片（警一卷第33頁） 110年度偵字第8891、9148、9277、9954、9955號    110年4月27日14時34分許 5萬元    2 陳力維 詐騙集團某成員於110年4月中某日時分許起，陸續使用MESSENGER通訊軟體暱稱「捷訊程式演算」與陳力維辰聯繫，並向陳力維佯稱：可至網路「金禾娛樂城」網頁上從事投資具有高效益、穩賺不賠的投資態樣，但要獲利轉出時需先繳交傭金云云，致陳力維陷於錯誤而匯款。 110年4月28日13時19分許 5萬元 元大銀行帳戶 ①內政部警政署反詐騙諮詢專線紀錄表（警二卷第23頁） ②高雄市政府警察局楠梓分局翠屏派出所受理詐騙帳戶通報警示簡便格式表（警二卷第29頁） ③高雄市政府警察局楠梓分局翠屏派出所受理各類案件紀錄表（警二卷第21頁） ④高雄市政府警察局楠梓分局翠屏派出所受（處）理案件證明單（警二卷第19頁） ⑤轉帳明細翻拍照片（警二卷第51頁） ⑥對話紀錄翻拍照片（警二卷第53-55頁） 110年度偵字第8891、9148、9277、9954、9955號 3 蔡昇來 詐騙集團某成員於110年4月30日20時許，以LINE暱稱「賽場巨鱷」、「內碼數據開發商-操作部門」通話功能與蔡昇來聯繫，並向其佯稱：線上博弈投資，需再匯3萬元過來才能把下注的錢贏回來云云，致蔡昇來陷於錯誤而匯款。 110年4月29日0時6分許 3萬元 台新銀行帳戶 ①內政部警政署反詐騙諮詢專線紀錄表（警三卷第35-36頁） ②高雄市政府警察局湖內分局一甲派出所受理詐騙帳戶通報警示簡便格式表（警三卷第41頁） ③高雄市政府警察局湖內分局一甲派出所金融機構聯防機制通報單（警三卷第43頁） ④高雄市政府警察局湖內分局一甲派出所受理各類案件紀錄表（警三卷第33頁） ⑤高雄市政府警察局湖內分局一甲派出所受（處）理案件證明單（警三卷第31頁） ⑥台新銀行自動櫃員機交易明細（警三卷第48頁） ⑦岡山平和路郵局帳號00000000000號存摺封面及交易明細（警三卷第49-53頁） ⑧對話紀錄翻拍照片（警三卷第57-65頁） ①110年度偵字第8891、9148、9277、9954、9955號 ②111年度偵字第6491號 4 曾怡靜 詐騙集團某成員於110年4月26日前之某時許，以FACEBOOK網站刊登博弈平台網站天凰娛樂網網址之不實廣告訊息，並於廣告訊息內佯稱獲利很好，可保本云云，適曾怡靜閱覽該訊息後陷於錯誤，於110年4月26日之某時許，加入天凰娛樂網客服為LINE通訊軟體好友，而依指示匯款。 110年4月29日0時7分許 10萬元 台新銀行帳戶 ①內政部警政署反詐騙諮詢專線紀錄表（警四卷第63-64頁） ②高雄市政府警察局前鎮分局瑞隆派出所受理詐騙帳戶通報警示簡便格式表（警四卷第73頁） ③高雄市政府警察局前鎮分局瑞隆派出所金融機構聯防機制通報單（警四卷第83頁） ④高雄市政府警察局前鎮分局瑞隆派出所受理各類案件紀錄表（警四卷第93頁） ⑤高雄市政府警察局前鎮分局瑞隆派出所受（處）理案件證明單（警四卷第91頁） ⑥陳報單（警四卷第95頁） ⑦轉帳明細翻拍照片（警四卷第37、43頁） ⑧「聚鈦國際」網頁翻拍照片及精準數據專案合作協議約定（警四卷第39頁） ⑨「天凰娛樂」網頁翻拍照片（警四卷第42頁） 110年度偵字第8891、9148、9277、9954、9955號 5 李昕姮 詐騙集團某成員於110年4月8日起，陸續以LINE暱稱「PLT高聚投資帶領-Ann」與李昕姮聯繫，並向李昕姮佯稱：可至網路「聚鈦國際」網頁上投資獲利，但須依指示匯款儲值新臺幣云云，致李昕姮陷於錯誤而陸續匯款。 110年4月29日12時54分許 10萬元 台新銀行帳戶 ①內政部警政署反詐騙諮詢專線紀錄表（警二卷第79-81頁） ②臺南市政府警察局善化分局善化派出所受理詐騙帳戶通報警示簡便格式表（警二卷第97頁） ③臺南市政府警察局善化分局善化派出所受（處）理案件證明單（警二卷第77頁） ④轉帳明細翻拍照片（警二卷第115頁） ⑤「聚鈦國際」網頁翻拍照片（警二卷第103頁） 110年度偵字第8891、9148、9277、9954、9955號    110年4月29日12時56分許 10萬元    6 戴子軒 詐騙集團某成員於110年4月29日前某時許，以吾聊瀏覽器APP上刊登SAXOBANK投資網站之不實廣告訊息，適戴子軒閱覽該訊息後陷於錯誤，以網際網路連結至該投資網站，並依所載投資方式進行匯款。 110年4月29日12時55分許 3萬3,000元 台新銀行帳戶 ①內政部警政署反詐騙諮詢專線紀錄表（警五卷第10-11頁） ②屏東縣政府警察局潮州分局中山路派出所受理詐騙帳戶通報警示簡便格式表（警五卷第14頁） ③屏東縣政府警察局潮州分局中山路派出所受（處）理案件證明單（警五卷第9頁） ④屏東縣政府警察局潮州分局中山路派出所陳報單（警五卷第8頁） ⑤轉帳明細翻拍照片（警五卷第19頁） ⑥臺灣銀行潮州分行帳號000000000000號存摺封面（併偵八卷第79頁） ①110年度偵字第8891、9148、9277、9954、9955號 ②111年度偵字第6491號 7 胡雅萱 詐騙集團某成員於110年3月15日起，陸續以LINE暱稱「婷」與胡雅萱聯繫，並向其佯稱：可至網路「HJTECH」網頁上投資獲利云云，致胡雅萱陷於錯誤而匯款。 110年4月28日14時4分許 1萬2,000元 元大銀行帳戶 ①內政部警政署反詐騙諮詢專線紀錄表（併警一卷第7-8頁） ②臺中市政府警察局烏日分局烏日派出所受理詐騙帳戶通報警示簡便格式表（併警一卷第9頁） ③臺中市政府警察局烏日分局烏日派出所金融機構聯防機制通報單（併警一卷第11頁） ④轉帳明細翻拍照片（併警一卷第27頁） ⑤對話紀錄翻拍照片（併警一卷第29-73頁） ①110年度偵字第10714、10876、11396、11426號 ②111年度偵字第6491號 8 傅孝恩 詐騙集團某成員於110年4月11日13時4分許前之某時起，在「ET資本」網站刊登不實廣告訊息，適傅孝恩閱覽該訊息後陷於錯誤投資後，再以LINE通訊軟體，暱稱「EXTCAPITAL在線客服」與傅孝恩聯繫，並向其佯稱：網路「ET資本」投資平台，恢復提領功能，須進行儲值云云，致傅孝恩陷於錯誤而匯款。 110年4月27日14時47分許 9萬元 元大銀行帳戶 ①內政部警政署反詐騙諮詢專線紀錄表（併偵三卷第47-48頁） ②雲林縣警察局斗六分局公正派出所受理詐騙帳戶通報警示簡便格式表（併偵三卷第51頁） ③雲林縣警察局斗六分局公正派出所金融機構聯防機制通報單（併偵三卷第52頁） ④雲林縣警察局斗六分局公正派出所受理各類案件紀錄表（併偵三卷第63頁） ⑤雲林縣警察局斗六分局公正派出所受（處）理案件證明單（併偵三卷第64頁） ⑥雲林縣警察局斗六分局公正派出所陳報單（併偵三卷第27頁） ⑦轉帳明細翻拍照片（併偵三卷第46頁） ⑧華南銀行斗六分行帳號000000000000號存摺封面及交易明細（併偵三卷第35頁） ⑨對話紀錄翻拍照片（併偵三卷第35-45頁） 110年度偵字第10714、10876、11396、11426號 9 徐敏瑄 詐騙集團某成員於110年4月26日前之某時起，在網路上刊登只要投資即可獲利之不實廣告訊息，適徐敏瑄閱覽該訊息後陷於錯誤而與之聯繫，詐欺集團成員陸續以LINE暱稱「蘿拉Laura分析總管」、「珊vivi」與徐敏瑄聯繫，並佯稱：參予投資可獲利云云，致徐敏瑄陷於錯誤而陸續匯款。 110年4月27日12時37分許 3萬元 元大銀行帳戶 ①內政部警政署反詐騙諮詢專線紀錄表（併警三卷第47-48頁） ②桃園市政府警察局中壢分局中壢派出所受理詐騙帳戶通報警示簡便格式表（併警三卷第51頁） ③桃園市政府警察局中壢分局中壢派出所金融機構聯防機制通報單（併警三卷第52-53頁） ④桃園市政府警察局中壢分局中壢派出所受理各類案件紀錄表（併警三卷第45頁） ⑤桃園市政府警察局中壢分局中壢派出所受（處）理案件證明單（併警三卷第46頁） ⑥轉帳明細翻拍照片（併警三卷第32-33頁） ⑦對話紀錄翻拍照片（併警三卷第35-44頁） 110年度偵字第10714、10876、11396、11426號    110年4月27日22時25分許 2萬元    10 廖籽育 詐騙集團某成員於110年4月25日前之某時起，在網路上刊登投資獲利之不實廣告訊息，適廖籽育閱覽該訊息後陷於錯誤而與之聯繫後，詐欺集團成員以LINE暱稱「鼎盛國際晴晴」與廖籽育聯繫，並佯稱：系統有問題代為操盤需收取佣金云云，致廖籽育陷於錯誤而陸續匯款。 110年4月27日17時20分許 2萬元 元大銀行帳戶 ①內政部警政署反詐騙諮詢專線紀錄表（併警三卷第75頁） ②苗栗縣警察局頭份分局南埔派出所受理詐騙帳戶通報警示簡便格式表（併警三卷第78頁） ③苗栗縣警察局頭份分局南埔派出所受理各類案件紀錄表（併警三卷第73頁） ④苗栗縣警察局頭份分局南埔派出所受（處）理案件證明單（併警三卷第74頁） ⑤轉帳明細及對話紀錄翻拍照片（併警三卷第55-72頁） 110年度偵字第10714、10876、11396、11426號    110年4月27日18時4分許 3萬元       110年4月28日13時45分許 3萬元    11 魏誌賢 詐騙集團某成員於110年4月25日起，以LINE通訊暱稱「夢婷」與魏誌賢聯繫，並佯稱：參予亞太投資平台可獲利云云，致魏誌賢陷於錯誤而匯款。 110年4月28日16時10分許 3萬6,000元 元大銀行帳戶 ①內政部警政署反詐騙諮詢專線紀錄表（併警三卷第108頁） ②宜蘭縣政府警察局羅東分局公正派出所受理詐騙帳戶通報警示簡便格式表（併警三卷第110頁） ③宜蘭縣政府警察局羅東分局公正派出所受理各類案件紀錄表（併警三卷第106頁） ④宜蘭縣政府警察局羅東分局公正派出所受（處）理案件證明單（併警三卷第107頁） ⑤轉帳明細翻拍照片（併警三卷第79頁） ⑥對話紀錄翻拍照片（併警三卷第80-102頁） 110年度偵字第10714、10876、11396、11426號 12 蔡金贛 詐騙集團某成員於110年4月15日起，以LINE暱稱「夢婷」與蔡金贛聯繫，並向其佯稱：投資運動彩券可獲利云云，致蔡金贛陷於錯誤而匯款。 110年4月27日15時23分許 5萬元 元大銀行帳戶 ①花蓮縣警察局玉里分局富里分駐所受理詐騙帳戶通報警示簡便格式表（併警二卷第7頁） ②花蓮縣警察局玉里分局富里分駐所金融機構聯防機制通報單（併警二卷第9頁） ③郵政跨行匯款申請書（併警二卷第15頁） ④對話紀錄翻拍照片（併警二卷第17頁） 110年度偵字第10714、10876、11396、11426號 13 劉佳瑄 詐騙集團某成員於110年4月間某日起，先在社群網站Facebook刊登不實投資廣告，適劉佳瑄瀏覽後與之聯繫，再透過LINE向劉佳瑄佯稱：可參與投資專案賺錢，嗣後再向劉佳瑄誆稱操作失敗須賠償佣金云云，致劉佳瑄陷於錯誤而匯款。 110年4月27日12時31分許 116萬元 台新銀行帳戶 ①內政部警政署反詐騙諮詢專線紀錄表（併警四卷第82-83頁） ②桃園市政府警察局楊梅分局草湳派出所受理詐騙帳戶通報警示簡便格式表（併警四卷第85頁） ③桃園市政府警察局楊梅分局草湳派出所金融機構聯防機制通報單（併警四卷第91-94頁） ④桃園市政府警察局楊梅分局草湳派出所受（處）理案件證明單（併警四卷第102頁） ⑤郵政跨行匯款申請書（併警四卷第72頁） ⑥對話紀錄翻拍照片（併警四卷第79-81頁） 110年度偵字第12848號 14 孫義翔 詐騙集團某成員於110年4月23日15時30分許起，以臉書及LINE暱稱「戚戚」與孫義翔聯繫，並佯稱可至柯比達網路博弈平台上投資獲利云云，致孫義翔陷於錯誤而匯款。 110年4月27日20時30分許 2萬元 元大銀行帳戶 ①內政部警政署反詐騙諮詢專線紀錄表（併警五卷第15-16頁） ②基隆市警察局第四分局安樂派出所受理詐騙帳戶通報警示簡便格式表（併警五卷第14頁） ③基隆市警察局第四分局安樂派出所金融機構聯防機制通報單（併警五卷第22頁） ④基隆市警察局第四分局安樂派出所受（處）理案件證明單（併警五卷第9頁） ⑤轉帳明細翻拍照片（併警五卷第27頁） 110年度偵字第14080號 15 汪永平 詐騙集團某成員於110年4月27日前某時起，陸續「woo-talk」交友軟體及line暱稱不詳之人與汪永平聯繫，並其佯稱：可參與投資美金、比特幣、黃金獲利云云，致汪永平陷於錯誤而陸續匯款。 110年4月27日14時54分許 3萬元 元大銀行帳戶 ①內政部警政署反詐騙諮詢專線紀錄表（併警六卷第61-62頁） ②高雄市政府警察局三民第二分局鼎山派出所受理詐騙帳戶通報警示簡便格式表（併警六卷第63-65頁） ③高雄市政府警察局三民第二分局鼎山派出所金融機構聯防機制通報單（併警六卷第67頁） ④高雄市政府警察局三民第二分局鼎山派出所受理各類案件紀錄表（併警六卷第79頁） ⑤高雄市政府警察局三民第二分局鼎山派出所受（處）理案件證明單（併警六卷第81頁） ⑥臺灣銀行高雄分行帳號000000000000號存摺封面及交易明細（併警六卷第69-71頁） ⑦臺灣銀行帳號000000000000號客戶往來明細查詢單（併警六卷第73頁） ⑧臺灣銀行匯款申請書（1）代傳票（併警六卷第75頁） ①110年度偵字第16118號 ②111年度偵字第6491號    110年4月27日15時42分許（聲請意旨記載「15時30分許」，逕予更正） 3萬元    16 童奕翔 詐騙集團某成員於110年4月27日12時20分許起，以Instagram社群平台及line暱稱「小瑩」、「凱奇」與童奕翔聯繫，並其佯稱：可參與線上博奕「GIANTWIN」可獲利云云，致童奕翔陷於錯誤而匯款。 110年4月28日20時31分許 3萬元 元大銀行帳戶 ①內政部警政署反詐騙諮詢專線紀錄表（併警六卷第87-88頁） ②臺中市政府警察局太平分局新平派出所受理詐騙帳戶通報警示簡便格式表（併警六卷第89頁） ③臺中市政府警察局太平分局新平派出所金融機構聯防機制通報單（併偵八卷第103頁） ④臺中市政府警察局太平分局新平派出所受理各類案件紀錄表（併警六卷第115頁） ⑤臺中市政府警察局太平分局新平派出所受（處）理案件證明單（併警六卷第113頁） ⑥中國信託銀行自動櫃員機交易明細（併警六卷第93頁） ⑦對話紀錄翻拍照片（併警六卷第95-111頁） ①110年度偵字第16118號 ②111年度偵字第6491號 17 呂岳蓉 詐騙集團某成員於110年4月27日某時起，先在社群網站Facebook刊登不實投資廣告，適呂岳蓉瀏覽後與之聯繫，再陸續以LINE暱稱「景翔Lin」、「宇Berry」、「hijtec h客服中心」、「張心雅Apple」與呂岳蓉聯繫，並向其佯稱：可參與投資虛擬貨幣保證獲利云云，致呂岳蓉陷於錯誤而陸續匯款。 110年4月27日20時38分許 1萬5,000元 元大銀行帳戶 ①內政部警政署反詐騙諮詢專線紀錄表（併警六卷第131-132頁） ②臺中市政府警察局第四分局春社派出所受理詐騙帳戶通報警示簡便格式表（併警六卷第137頁） ③臺中市政府警察局第四分局春社派出所金融機構聯防機制通報單（併警六卷第138頁） ④臺中市政府警察局第四分局春社派出所受理各類案件紀錄表（併警六卷第170頁） ⑤臺中市政府警察局第四分局春社派出所受（處）理案件證明單（併警六卷第169頁） ⑥轉帳明細翻拍照片（併警六卷第141-142頁） ⑦對話紀錄翻拍照片（併警六卷第142-167頁） ⑧「匯智科技」網頁翻拍照片（併警六卷第168頁） 110年度偵字第16118號    110年4月28日14時44分許 2萬5,000元       110年4月28日15時32分許 3萬7,000元    18 游博盛 詐騙集團某成員於110年4月10日前某時起，陸續以Instagram帳號「y_u_a_n_new」及LINE暱稱「Cornelius」、「TMGM線上客服」、「小幫手-Althea」與游博盛聯繫，並佯稱可參與投資虛擬貨幣獲利云云，致游博盛陷於錯誤而陸續匯款。 110年4月28日12時49分許 5萬元 元大銀行帳戶 ①內政部警政署反詐騙諮詢專線紀錄表（併警六卷第177-178頁） ②宜蘭縣政府警察局礁溪分局礁溪派出所受理詐騙帳戶通報警示簡便格式表（併警六卷第183頁） ③宜蘭縣政府警察局礁溪分局礁溪派出所金融機構聯防機制通報單（併警六卷第184-185頁） ④宜蘭縣政府警察局礁溪分局礁溪派出所受理各類案件紀錄表（併警六卷第206頁） ⑤宜蘭縣政府警察局礁溪分局礁溪派出所受（處）理案件證明單（併警六卷第205頁） ⑥轉帳明細翻拍照片（併警六卷第194頁） ⑦對話紀錄翻拍照片（併警六卷第196-203頁） 110年度偵字第16118號    110年4月28日12時50分許 2萬元    19 張嘉翔 詐騙集團某成員於110年4月27日前之某日起，先在社群網站Facebook刊登不實投資廣告，適張嘉翔瀏覽後與之聯繫，再透過LINE暱稱「林福彬」向其佯稱：可參與投資虛擬貨幣獲利，為需支付押金云云，致張嘉翔陷於錯誤而陸續匯款。 110年4月27日22時33分許 2萬元 元大銀行帳戶 ①新北市政府警察局蘆洲分局成州派出所受理詐騙帳戶通報警示簡便格式表（併警六卷第211頁） ②新北市政府警察局蘆洲分局成州派出所金融機構聯防機制通報單（併警六卷第212頁） ③新北市政府警察局蘆洲分局成州派出所受（處）理案件證明單（併警六卷第231頁） ④轉帳明細翻拍照片（併警六卷第227頁） ⑤對話紀錄翻拍照片（併警六卷第215-226頁） 110年度偵字第16118號    110年4月28日13時52分許 3萬元       110年4月28日15時51分許 3萬2,000元    20 張世鴻 詐騙集團某成員於110年4月中旬某時起，在網路刊登不實投資廣告，適張世鴻瀏覽後與之聯繫，再以LINE暱稱「吳國欽-管理員-George」、「芊娜Caro l」與張世鴻聯繫，並向其佯稱：可參與線上博奕獲利云云，致張世鴻陷於錯誤而匯款。 110年4月27日12時55分許 3萬元 元大銀行帳戶 ①內政部警政署反詐騙諮詢專線紀錄表（併警六卷第239-240頁） ②高雄市政府警察局鳳山分局鳳崗派出所受理詐騙帳戶通報警示簡便格式表（併警六卷第241頁） ③高雄市政府警察局鳳山分局鳳崗派出所金融機構聯防機制通報單（併警六卷第242頁） ④高雄市政府警察局鳳山分局鳳崗派出所受理各類案件紀錄表（併警六卷第256頁） ⑤高雄市政府警察局鳳山分局鳳崗派出所受（處）理案件證明單（併警六卷第255頁） ⑥中國信託銀行鳳山分行帳號000000000000號存摺封面及交易明細（併警六卷第253-254頁） ⑦對話紀錄翻拍照片（併警六卷第247-250頁） 110年度偵字第16118號 21 蔡玉玲 詐騙集團某成員於110年3月中旬某時起，以電話、LINE通訊軟體暱稱「宇」與蔡玉玲聯繫，並向其佯稱：有資金需求欲向其借款云云，致蔡玉玲陷於錯誤而匯款。 110年4月27日14時59分許 1萬元 元大銀行帳戶 ①內政部警政署反詐騙諮詢專線紀錄表（併警六卷第265-266頁） ②高雄市政府警察局林園分局中庄派出所受理詐騙帳戶通報警示簡便格式表（併警六卷第267頁） ③高雄市政府警察局林園分局中庄派出所金融機構聯防機制通報單（併警六卷第269頁） ④高雄市政府警察局林園分局中庄派出所受理各類案件紀錄表（併警六卷第275頁） ⑤高雄市政府警察局林園分局中庄派出所受（處）理案件證明單（併警六卷第273頁） ⑥轉帳明細及對話紀錄翻拍照片（併警六卷第259-263頁） 110年度偵字第16118號 22 余台安 詐騙集團某成員於110年4月14日20時許起，陸續以臉書、LINE，暱稱「Elva」、「國基」、「Tyson」、「俊凱」與余台安聯繫，並向其佯稱：可參與投資虛擬貨幣獲利云云，致余台安陷於錯誤而陸續匯款。 110年4月28日19時5分許 5萬元 元大銀行帳戶 ①內政部警政署反詐騙諮詢專線紀錄表（併警六卷第281-282頁） ②臺中市政府警察局第五分局四平派出所受理詐騙帳戶通報警示簡便格式表（併警六卷第285頁） ③臺中市政府警察局第五分局四平派出所金融機構聯防機制通報單（併警六卷第286頁） ④臺中市政府警察局第五分局四平派出所受理各類案件紀錄表（併警六卷第319頁） ⑤臺中市政府警察局第五分局四平派出所受（處）理案件證明單（併警六卷第320頁） ⑥手寫匯款紀錄（併警六卷第283頁） ⑦對話紀錄（併警六卷第291-317頁） 110年度偵字第16118號    110年4月28日19時6分許 5萬元    23 徐敏瑄 詐騙集團某成員於110年4月27日7時29分許前之某時起，於Instagram刊登不實投資廣告，適徐敏瑄瀏覽加入LINE暱稱「九九」為好友後，「九九」並向徐敏瑄佯稱：可參與線上投資獲利云云，致徐敏瑄陷於錯誤而匯款。 110年4月27日21時30分許 1萬2,974元 元大銀行帳戶 ①內政部警政署反詐騙諮詢專線紀錄表（併警六卷第327-328頁） ②桃園市政府警察局中壢分局興國派出所受理詐騙帳戶通報警示簡便格式表（併警六卷第329頁） ③桃園市政府警察局中壢分局興國派出所金融機構聯防機制通報單（併警六卷第330-331頁） ④桃園市政府警察局中壢分局興國派出所受理各類案件紀錄表（併警六卷第352頁） ⑤桃園市政府警察局中壢分局興國派出所受（處）理案件證明單（併警六卷第351頁） ⑥轉帳明細翻拍照片（併警六卷第333頁） ⑦對話紀錄翻拍照片（併警六卷第333-347頁） 110年度偵字第16118號 24 陳頌儀 詐騙集團某成員於110年4月26日某時起，陸續以LI NE暱稱「葶萱」、「菀婷」、「鑫盛客服人員」與陳頌儀聯繫，並向其佯稱：可參與線上博奕獲利云云，致陳頌儀陷於錯誤而匯款。 110年4月28日13時36分許 3萬元 元大銀行帳戶 ①內政部警政署反詐騙諮詢專線紀錄表（併警六卷第359-360頁） ②臺中市政府警察局第四分局春社派出所受理詐騙帳戶通報警示簡便格式表（併警六卷第381頁） ③臺中市政府警察局第四分局春社派出所受理各類案件紀錄表（併警六卷第403頁） ④臺中市政府警察局第四分局春社派出所受（處）理案件證明單（併警六卷第402頁） ⑤國泰世華銀行自動櫃員機交易明細（併警六卷第383頁） ⑥對話紀錄翻拍照片（併警六卷第395-401頁） 110年度偵字第16118號 25 古謹慈 詐騙集團某成員於110年4月28日13時10分前之某時起，陸續以Instagram及LINE暱稱「沛沛」與古謹慈聯繫，並向其佯稱可參與線上投資獲利云云，致古謹慈陷於錯誤而匯款。 110年4月28日13時5分許（併辦意旨書記載「13時10分許」，逕予更正） 10萬元 台新銀行帳戶（併辦意旨書記載「元大銀行帳戶」，逕予更正） ①內政部警政署反詐騙諮詢專線紀錄表（併警六卷第407-408頁） ②臺北市政府警察局士林分局社子派出所受理詐騙帳戶通報警示簡便格式表（併警六卷第409頁） ③臺北市政府警察局士林分局社子派出所受理各類案件紀錄表（併警六卷第428頁） ④臺北市政府警察局士林分局社子派出所受（處）理案件證明單（併警六卷第427頁） ⑤中國信託銀行匯款申請書（併警六卷第415頁） ⑥對話紀錄翻拍照片（併警六卷第419-425頁） 110年度偵字第16118號 26 黃淑萍 詐騙集團某成員於110年4月26日20時許起，先在Facebook發布不實投資廣告，適黃淑萍瀏覽後與之聯繫，再透過LINE向黃淑萍佯稱：操作網路娛樂城進行投資可獲利云云，致黃淑萍陷於錯誤而匯款。 110年4月28日17時31分許 3萬元 元大銀行帳戶 ①新北市政府警察局新莊分局新莊派出所受理詐騙帳戶通報警示簡便格式表（併警七卷第49頁） ②新北市政府警察局新莊分局新莊派出所受（處）理案件證明單（併警七卷第87頁） ③對話紀錄翻拍照片（併警七卷第51-86頁） 111年度偵字第2716號 27 楊竣富 詐騙集團某成員於110年4月22日17時許起，以抖音及LINE暱稱「林真」與楊竣富聯繫，並向其佯稱：操作亞太FINANCIAL平台進行投資可獲利云云，致楊竣富陷於錯誤而匯款。 110年4月28日22時21分許 3,000元 元大銀行帳戶 ①內政部警政署反詐騙諮詢專線紀錄表（併警七卷第93-94頁） ②高雄市政府警察局楠梓分局楠梓派出所受理詐騙帳戶通報警示簡便格式表（併警七卷第95頁） ③高雄市政府警察局楠梓分局楠梓派出所金融機構聯防機制通報單（併警七卷第96頁） ④高雄市政府警察局楠梓分局楠梓派出所受理各類案件紀錄表（併警七卷第111頁） ⑤高雄市政府警察局楠梓分局楠梓派出所受（處）理案件證明單（併警七卷第110頁） ⑥轉帳明細翻拍照片（併警七卷第101頁） ⑦對話紀錄翻拍照片（併警七卷第105-107頁） ⑧「亞泰惠普」網頁翻拍照片（併警七卷第108頁） 111年度偵字第2716號 28 張志全 詐騙集團某成員於110年4月2日某時起，以TINDER及LINE暱稱「林姍姍」與張志全聯繫，並向其佯稱：參與比特幣投資可獲利云云，致張志全陷於錯誤而匯款。 110年4月27日15時25分許 1萬5,000元 元大銀行帳戶 ①內政部警政署反詐騙諮詢專線紀錄表（併警八卷第83-84頁） ②臺中市政府警察局霧峰分局大里分駐所受理詐騙帳戶通報警示簡便格式表（併警八卷第93頁） ③臺中市政府警察局霧峰分局大里分駐所金融機構聯防機制通報單（併警八卷第95頁） ④新光銀行自動櫃員機交易明細（併警八卷第43頁） ⑤對話紀錄翻拍照片（併警八卷第49-81頁） 111年度偵字第2832號 29 姚宇齊 詐騙集團某成員於110年4月14日20時起，以LINE暱稱「熙熙。陳熙」與姚宇齊聯繫，並向其佯稱：操作FOREX網站進行投資可獲利云云，致姚宇齊陷於錯誤而匯款。 110年4月28日16時1分許 3萬元 元大銀行帳戶 ①內政部警政署反詐騙諮詢專線紀錄表（併警八卷第119-120頁） ②臺南市政府警察局第三分局土城派出所受理詐騙帳戶通報警示簡便格式表（併警八卷第129頁） ③臺南市政府警察局第三分局土城派出所金融機構聯防機制通報單（併警八卷第131頁） ④轉帳明細翻拍照片（併警八卷第111頁） ⑤台新銀行自動櫃員機交易明細（併警八卷第113頁） ⑥台新銀行海佃分行帳號00000000000000號存摺封面及交易明細（併警八卷第115-117頁） ⑦「FOREX」網頁翻拍照片（併警八卷第103-105頁） 111年度偵字第2832號    110年4月28日16時46分許 3萬元    30 溫芝筠 詐騙集團某成員於110年3月底，透過交友軟體、LINE通訊軟體向溫芝筠佯稱：因開個人工作室，急需現金周轉等語，致溫芝筠陷於錯誤而匯款。 110年4月29日13時52分許 5萬元 台新銀行帳戶 ①內政部警政署反詐騙諮詢專線紀錄表（併警九卷第29頁） ②臺北市政府警察局大安分局安和路派出所受理詐騙帳戶通報警示簡便格式表（併警九卷第30頁） ③臺北市政府警察局大安分局安和路派出所受理各類案件紀錄表（併警九卷第34頁） ④臺北市政府警察局大安分局安和路派出所受（處）理案件證明單（併警九卷第33頁） ⑤臺北市政府警察局大安分局安和路派出所陳報單（併警九卷第35頁） ⑥轉帳明細及對話紀錄翻拍照片（併警九卷第25頁） ⑦裕隆集團裕富數位資融股份有限公司購物分期付款申請暨約定書、買賣契約、指示付款同意暨約定書及借款契約（借據）（併警九卷第24頁） 111年度偵字第16908號    110年4月29日13時54分許 2萬元